Images des répertoires du notaire Arsène Aumont-Thiéville pour l'étude X
Archives nationales de France
Images des répertoires du notaire Arsène Aumont-Thiéville pour l'étude X
29 avril 1834 - 15 octobre 1869
MC/RE/X/30 - MC/RE/X/35
Etude X; Aumont-Thiéville, Arsène
6 registres
Archives nationales de France
Minutes et répertoires: la loi 2008-696 du 15 juillet 2008 relative aux archives a fixé à 75 ans à compter de la date de l'acte, ou à 25 ans à compter de la date du décès de l'intéressé si ce délai est plus bref, le délai de communication des minutes et répertoires des notaires; ce délai est porté à 100 ans à compter de la date de l'acte si le document se rapporte à un mineur (code du Patrimoine, articles L213-2, 4e d et 5e).
Autres documents de l'étude (dossiers de clients, comptabilité...): s'agissant d'archives privées, ces documents sont communicables selon les modalités fixées par le déposant ou le donateur.
Certains documents ne sont pas accessibles sous leur forme originale en raison de leur mauvais état de conservation.
Registres entrés aux Archives nationales en 1952.
Images des répertoires de l’étude X
Archives de l'étude X
répertoire d'officier public ministériel
- Répertoire chronologique pour la période du 29 avril 1834 au 9 mars 1839, 29 avril 1834 - 9 mars 1839; MC/RE/X/30
  Le répertoire contient les informations suivantes: 1. le n° de l'acte dans l'année; 2. date du jour; 3. nature de l'acte passé en brevet; 4. nature de l'acte passé en minute; 5. nom, prénom, domicile des parties, indication sur la situation et les prix des biens; 6. date d'enregistrement de l'acte; 7. droits d'enregistrement.
  Attention: seuls les actes passés en minute sont conservés; les actes mentionnés dans le répertoire comme passés en simple brevet (colonne 3) ne sont pas conservés par les notaires et ne sont donc pas versés au Minutier (ils sont remis aux clients).
  répertoire
  - Liste chronologique des actes pour la période du 29 avril au 31 décembre 1834, 29 avril - 31 décembre 1834; 1 r°-41 r°
  - Liste chronologique des actes pour la période du 2 janvier au 30 décembre 1835, 2 janvier - 30 décembre 1835; 41 v°-100 v°
  - Liste chronologique des actes pour la période du 2 janvier au 31 décembre 1836, 2 janvier - 31 décembre 1836; 100 v°-171 r°
  - Liste chronologique des actes pour la période du 3 janvier au 30 décembre 1837, 3 janvier - 30 décembre 1837; 171 r°-225 v°
  - Liste chronologique des actes pour la période du 2 janvier au 31 décembre 1838, 2 janvier - 31 décembre 1838; 225 v°-283 v°
  - Liste chronologique des actes pour la période du 1er janvier au 9 mars 1839, 1er janvier - 9 mars 1839; 283 v°-294 v°
- Répertoire chronologique pour la période du 10 mars 1839 au 11 juillet 1846, 10 mars 1839 - 11 juillet 1846; MC/RE/X/31
  - Liste chronologique des actes pour la période du 10 mars au 31 décembre 1839, 10 mars - 31 décembre 1839; 1 r°-47 r°
  - Liste chronologique des actes pour la période du 2 janvier au 31 décembre 1840, 2 janvier - 31 décembre 1840; 47 r°-100 v°
  - Liste chronologique des actes pour la période du 2 janvier au 31 décembre 1841, 2 janvier - 31 décembre 1841; 100 v°-165 v°
  - Liste chronologique des actes pour la période du 2 janvier au 31 décembre 1842, 2 janvier - 31 décembre 1842; 165 v°-224 r°
  - Liste chronologique des actes pour la période du 3 janvier au 31 décembre 1843, 3 janvier - 31 décembre 1843; 224 r°-284 v°
  - Liste chronologique des actes pour la période du 2 janvier au 31 décembre 1844, 2 janvier - 31 décembre 1844; 285 r°-345 r°
  - Liste chronologique des actes pour la période du 2 janvier au 31 décembre 1845, 2 janvier - 31 décembre 1845; 345 v°-403 v°
  - Liste chronologique des actes pour la période du 2 janvier au 11 juillet 1846, 2 janvier - 11 juillet 1846; 403 v°-439 v°
- Répertoire chronologique pour la période du 13 juillet 1846 au 29 mars 1852, 13 juillet 1846 - 29 mars 1852; MC/RE/X/32
  - Liste chronologique des actes pour la période du 13 juillet au 31 décembre 1846, 13 juillet - 31 décembre 1846; 1 r°-25 r°
  - Liste chronologique des actes pour la période du 2 janvier au 31 décembre 1847, 2 janvier - 31 décembre 1847; 25 v°-68 v°
  - Liste chronologique des actes pour la période du 3 janvier au 30 décembre 1848, 3 janvier - 30 décembre 1848; 68 v°-99 v°
  - Liste chronologique des actes pour la période du 3 janvier au 31 décembre 1849, 3 janvier - 31 décembre 1849; 99 v°-139 r°
  - Liste chronologique des actes pour la période du 3 janvier au 31 décembre 1850, 3 janvier - 31 décembre 1850; 139 r°-179 v°
  - Liste chronologique des actes pour la période du 2 janvier au 31 décembre 1851, 2 janvier - 31 décembre 1851; 179 v°-220 v°
  - Liste chronologique des actes pour la période du 2 janvier au 29 mars 1852, 2 janvier - 29 mars 1852; 220 v°-228 v°
- Répertoire chronologique pour la période du 29 mars 1852 au 19 février 1858, 29 mars 1852 - 19 février 1858; MC/RE/X/33
  - Liste chronologique des actes pour la période du 29 mars au 31 décembre 1852, 29 mars - 31 décembre 1852; 1 r°-33 v°
  - Liste chronologique des actes pour la période du 3 janvier au 31 décembre 1853, 3 janvier - 31 décembre 1853; 33 v°-76 r°
  - Liste chronologique des actes pour la période du 2 janvier au 31 décembre 1854, 2 janvier - 31 décembre 1854; 76 v°-116 v°
  - Liste chronologique des actes pour la période du 2 janvier au 31 décembre 1855, 2 janvier - 31 décembre 1855; 116 v°-160 r°
  - Liste chronologique des actes pour la période du 2 janvier au 31 décembre 1856, 2 janvier - 31 décembre 1856; 160 r°-206 r°
  - Liste chronologique des actes pour la période du 2 janvier au 31 décembre 1857, 2 janvier - 31 décembre 1857; 206 r°-260 r°
  - Liste chronologique des actes pour la période du 2 janvier au 19 février 1858, 2 janvier - 19 février 1858; 260 r°-266 v°
- Répertoire chronologique pour la période du 19 février 1858 au 14 juin 1864, 19 février 1858 - 14 juin 1864; MC/RE/X/34
  - Liste chronologique des actes pour la période du 19 février au 31 décembre 1858, 19 février - 31 décembre 1858; 1 r°-47 r°
  - Liste chronologique des actes pour la période du 3 janvier au 31 décembre 1859, 3 janvier - 31 décembre 1859; 47 r°-87 r°
  - Liste chronologique des actes pour la période du 3 janvier au 31 décembre 1860, 3 janvier - 31 décembre 1860; 87 r°-120 v°
  - Liste chronologique des actes pour la période du 2 janvier au 31 décembre 1861, 2 janvier - 31 décembre 1861; 120 v°-164 r°
  - Liste chronologique des actes pour la période du 2 janvier au 31 décembre 1862, 2 janvier - 31 décembre 1862; 164 r°-209 v°
  - Liste chronologique des actes pour la période du 3 janvier au 31 décembre 1863, 3 janvier - 31 décembre 1863; 209 v°-261 v°
  - Liste chronologique des actes pour la période du 2 janvier au 14 juin 1864, 2 janvier - 14 juin 1864; 261 v°-289 v°
- Répertoire chronologique pour la période du 14 juin 1864 au 15 octobre 1869, 14 juin 1864 - 15 octobre 1869; MC/RE/X/35
  Ce registre contient aussi le répertoire du notaire Léon Aumont-Thiéville pour la période du 16 octobre 1869 au 15 octobre 1873.
  - Liste chronologique des actes pour la période du 14 juin au 31 décembre 1864, 14 juin - 31 décembre 1864; 1 r°-30 r°
  - Liste chronologique des actes pour la période du 2 janvier au 30 décembre 1865, 2 janvier - 30 décembre 1865; 30 r°-80 r°
  - Liste chronologique des actes pour la période du 2 janvier au 31 décembre 1866, 2 janvier - 31 décembre 1866; 80 r°-125 v°
  - Liste chronologique des actes pour la période du 2 janvier au 31 décembre 1867, 2 janvier - 31 décembre 1867; 125 v°-157 r°
  - Liste chronologique des actes pour la période du 2 janvier au 31 décembre 1868, 2 janvier - 31 décembre 1868; 157 r°-185 v°
  - Liste chronologique des actes pour la période du 1er janvier au 15 octobre 1869, 1er janvier - 15 octobre 1869; 185 v°-202 v°